臺灣高雄地方法院民事裁定　　　　　　 96年度審聲字第685號
聲　請　人　乙○○
相　對　人　眾望不動產有限公司（原眾旺不動產有限公司）
法定代理人　甲○○
上列當事人間聲請返還擔保金事件，本院裁定如下：
    主    文
本院民國九十五年度存字第二三二四號提存事件聲請人所提存之
擔保金新台幣陸萬陸仟陸佰參拾伍元，准予返還。
    理    由
一、按應供擔保之原因消滅者，法院應依供擔保人之聲請，以裁
    定命返還其提存物，民事訴訟法第104 條第1 項第1 款定有
    明文。又上開規定，於其他依法令供訴訟上之擔保者準用之
    ，同法第106 條前段亦著有明文。又因免為假扣押所供之擔
    保，係擔保該執行債權人因免為假扣押所可能受有之損害，
    故如該債權人確定無損害發生時，應可謂供擔保之原因業已
    消滅，此從最高法院53年台抗字第279 號判例意旨可得佐證
    。
二、本件聲請意旨略以：聲請人因與相對人間請求損害賠償事件
    ，前依本院95年度裁全字第3198號民事裁定為擔保相對人對
    其財產之免為及撤銷假扣押，而提供新台幣（下同）173,00
    0 元為擔保金，並以本院95年度存字第2324號提存事件提存
    在案。而該假扣押事件之本案業經本院高雄簡易庭以95年度
    雄簡字第4571號判決聲請人應給付102,000 元之本息確定，
    相對人並已聲請執行受償，應已符合供擔保原因消滅之要件
    ，爰聲請返還上開擔保金等語，並提出本院95年度裁全字第
    3198號、95年度雄簡字第4571號裁判及本院95年度存字第23
    24號提存書為證。
三、經查，本件相對人就其假扣押所主張之債權，業經本院95年
    度雄簡字第5471號判決部分勝訴確定，並已聲聲強制執行，
    而由本件提存金中受領合計106,365 元等情，業經本院依職
    權調閱上開相關卷證查核屬實。則就聲請人本件供擔保之目
    的而言，既係在擔保相對人因免為假扣押所可能遭受之損害
    ，而相對人就假扣押之債權於部分勝訴後復已就本件提存金
    為強制執行並受償完畢，則其並無因聲請人供擔保免為假扣
    押而受有其他任何損害之可能，應可認定。就此而言，聲請
    人本件供擔保之原因應已消滅，其聲請返還該擔保金，即與
    上開條文規定相符，應予准許。又聲請人所提存之173,000
    元，經相對人執行受償其中106,365 元後，現僅餘66,635元
    ，聲請人僅得請求返還此部分金額，併予說明。
四、依民事訴訟法第104 條第1 項第1 款、第106 條前段，裁定
    如主文。
中　　華　　民　　國　　96　　年　　8 　　月　　3 　　日
                            民事第八庭
                                法　官　林紀元
以上正本證明與原本無異。
如不服本裁定應於送達10日內向本院提出抗告狀，並繳納裁判費
新台幣1,000元。
中　　華　　民　　國　　96　　年　　8 　　月　　3 　　日
                                書記官　林怡君
